臺灣士林地方法院刑事判決　　　　　　　　　　　　　九十一年度簡上字第八六號
　　上　訴　人　臺灣士林地方法院檢察署檢察官
　　上　訴　人　丁○○
　　即　被　告
右列上訴人等因傷害等案件，均不服本院於中華民國九十一年四月二十九日所為之九
十一年度簡字第三四九號第一審刑事簡易判決（聲請簡易判決處刑案號：臺灣士林地
方法院檢察署九十年度偵字第一○一八五號、第一○六七七號、第一二一七七號），
提起上訴，本院管轄之第二審合議庭判決如左：
    主  文
上訴駁回。
    事  實
一、丁○○與戊○○間因有債務糾紛，丁○○前曾多次向戊○○催討債務，戊○○均
    拒絕償還。丁○○於民國九十年八月三十日下午四時許，再度前往戊○○位於台
    北市內湖區○○○路○段九十巷三一弄七號住處，向戊○○催討債務，惟仍遭戊○○拒絕，雙方即在上址一、二樓樓梯間發生爭執，丁○○竟基於傷害之犯意，
    以拳打腳踢之方式毆打戊○○，致戊○○受有頭部外傷合併疑似腦震盪、左前臂
    、右大腿多處擦傷及挫傷、龜頭部位瘀青、疑似右胸及下腹部挫傷等傷害。另丁○○嗣於同年九月二十四日晚間八時許，在台北市內湖區○○○路○段九十巷三
    一弄口處（聲請簡易判決處刑書誤載為台北市內湖區○○○路○段九十巷三一弄
    七號），向戊○○催討債務，並以「你若不還錢，你不怕我死，我也不怕你亡」
    等加害生命之事恐嚇戊○○，使戊○○心生畏懼，致生危害於安全。
二、案經戊○○分別訴由臺北市政府警察局、臺北市政府警察局內湖分局（聲請簡易
    判決處刑書誤載為臺北縣警察局汐止分局）移送臺灣士林地方法院檢察署檢察官
    偵查並聲請簡易判決處刑。
    理  由
一、訊據被告丁○○雖不否認其為向告訴人戊○○催討債務，曾於九十年八月三十日
    下午四時許，在台北市內湖區○○○路○段九十巷三一弄七號之一、二樓樓梯間
    ，因告訴人置之不理，而抓住告訴人之胸口；嗣於九十年九月二十四日晚間八時
    許，再度向告訴人催討債務，並在台北市內湖區○○○路○段九十巷三一弄口處
    ，大聲向告訴人說「你若不還錢，你不怕我死，我也不怕你亡」等語之事實。惟
    矢口否認其有何傷害或恐嚇之犯行，辯稱：伊於九十年八月三十日前往告訴人住
    處討債，並未毆打告訴人，是告訴人自己不慎跌落樓梯而受傷；又伊因告訴人賴
    債，一時氣憤才對告訴人說「你若不還錢，你不怕我死，我也不怕你亡」，並無
    恐嚇告訴人之意思云云，惟查：
  (一)被告丁○○於九十年八月三十日下午四時許，在告訴人住處之一、二樓樓梯間，
    出手毆打告訴人，致告訴人受有頭部外傷合併疑似腦震盪、左前臂、右大腿多處
    擦傷及挫傷、龜頭部位瘀青、疑似右胸及下腹部挫傷之傷害等情，迭據告訴人於
    警訊、偵查及本院訊問時指訴綦詳。況被告已自承其因不欲讓告訴人離開，而在
    上址樓梯間與告訴人發生拉扯之事實；而告訴人於九十年八月三十日下午四時許
    確因受有上開傷害，隨即由台北市政府消防局內湖分隊於同日下午四時十分派遣
    救護車至其住處，並於同日下午四時十七分許送至三軍總醫院急診治療等情，亦
    有三軍總醫院附設民眾診療服務處診斷證明書、急診護理評估書、急診病歷、急
    診醫護生命徵候紀錄表、台北市政府消防局救護紀錄表各一份及告訴人受傷照片
    多張在卷可稽；且證人即急診醫師己○○已到庭證稱：「（問：診斷證明書所載
    之傷勢，是否可能因跌倒造成該等傷害？）根據我們的經驗，應該是遭人毆打比
    較有可能造成如此之傷害。」等語明確（見本院九十一年七月二十五日訊問筆錄
    ），是告訴人指訴其於前揭時、地遭被告毆打而受有上開傷害等情，核與事實相
    符，堪予採信。被告所辯其未毆打告訴人云云，顯係事後卸責之詞，委不足採。
    至證人丙○○雖於偵查時證稱：伊有看到二人在拉扯，告訴人是被玻璃割傷，伊
    站在旁邊看云云；而證人乙○○於偵查及本院審理時則證稱：伊站在樓下，看到
    二人有在爭吵，看得比較不清楚，只聽到說話的聲音而已，沒有聽到打架的聲音
    ，亦未看清楚告訴人是否有受傷云云。然證人丙○○、乙○○均為被告之員工，
    乙○○復為被告之表弟，且證人丙○○、乙○○曾多次陪同被告至告訴人住處向
    告訴人索債，足見雙方關係密切，已有曲詞偏袒被告之可能，自難期待彼等為客
    觀真實之陳述。又告訴人所受之多處傷害，遍布頭部、胸腹部、四肢及下陰部等
    處，應係遭人毆打所致，且其受傷後即由救護車送至醫院急診治療等情，已如前
    述，足見告訴人當時所受傷勢不輕。然證人丙○○竟證稱：告訴人係遭玻璃割傷
    云云；而證人乙○○則證稱：未看清楚告訴人是否有受傷云云，非但與告訴人指
    訴情節不符，且與客觀事實有違，顯係事後迴護被告之飾詞，均不足採，自不得
    依證人丙○○、乙○○所為前開存有瑕疵之證言，遽為有利於被告之認定。
  (二)被告已供承其於九十年九月二十四日晚間八時許，在台北市內湖區○○○路○段
    九十巷三一弄口處，因向告訴人催討債務未果，而對告訴人說「你若不還錢，你
    不怕我死，我也不怕你亡」等語之事實，核與告訴人及證人丙○○、乙○○、郭
    政益所述情節大致相符，堪予認定。至被告雖辯稱其無恐嚇告訴人之意思云云，
    然查：告訴人已陳述其當時聽到上述話語時，已心生恐懼等語明確（見甲○九十
    年度他字第二一五九號偵查卷第二二頁）；而證人即當時陪同告訴人返家之警員
    郭政益亦證稱：戊○○聽到這些話後，看起來有點怕對方找麻煩等語（見甲○九
    十年度他字第二一五九號偵查卷第二五頁），堪認被告以上開加害生命之事恫嚇
    告訴人，已足使告訴人心生畏懼至明。況被告前已多次夥同丙○○、乙○○前往
    告訴人住處討債，復於同年八月三十日毆打告訴人成傷，且被告嗣於九十年九月
    二十四日下午再度率同丙○○、乙○○前往告訴人住處索債，告訴人並因此事向
    內湖分局文德派出所報警備案，經警員林白煉、郭政益陪同告訴人返家時，被告
    仍在上開地點以「你若不還錢，你不怕我死，我也不怕你亡」等語恫嚇告訴人，
    顯非一般氣話可堪比擬，益徵其確係出於恐嚇告訴人之犯意無疑，是被告所辯無
    恐嚇告訴人之意思云云，無非事後推諉卸責之詞，洵無足採。
  (三)綜上所述，被告所辯上開各節，無非事後飾卸之詞，不足採信，本件事證已臻明
    確，被告犯行洵堪認定，應依法論科。
二、核上訴人即被告所為，係犯刑法第二百七十七條第一項之普通傷害罪及同法第三
    百零五條之恐嚇罪，被告所犯上開二罪，犯意各別，罪名不同，應予分論併罰。
    原判決引用刑事訴訟法第四百四十九條第一項前段、第三項、第四百五十四條第
    二項，刑法第二百七十七條第一項、第三百零五條、第四十一條第一項前段，罰
    金罰鍰提高標準條例第一條前段、第二條，逕以刑事簡易判決量處上訴人即被告
    所犯傷害罪部分處有期徒刑三月，所犯恐嚇罪部分處拘役四十日，併諭知易科罰
    金之折算標準，其認事用法並無不當，量刑亦屬妥適，上訴人即被告仍執上開辯
    詞否認犯罪，並指摘原判決不當，為無理由，應予駁回。另檢察官雖依告訴人之
    請求，認告訴人下體遭受重擊，無法行房作愛，係犯重傷害罪，且所受腦震盪狀
    況，造成其頭痛、視力、記憶力減退，認原審量刑過輕而提起上訴。然告訴人已
    敘明其生殖功能並未完全喪失等情無訛；且證人即醫師己○○亦證稱：告訴人並
    無陰莖骨折或陰囊破損，功能並未喪失等語（見本院九十一年七月二十五日訊問
    筆錄），告訴人之生殖功能既無毀敗之情事，故被告所為應僅構成普通傷害罪，
    尚無成立重傷害罪之餘地。且檢察官單憑告訴人之請求而認原審量刑過輕，對於
    原審刑罰裁量權之適法行使予以指摘，亦嫌無據，是檢察官之上訴為無理由，自
    應駁回。
據上論斷，應依刑事訴訟法第四百五十五條之一第一項、第三項、第三百六十八條，
判決如主文。
本案經檢察官呂文忠到庭執行職務
中      華      民      國    九十一    年      九      月     三十     日
                                  臺灣士林地方法院刑事第二庭
                                    審判長法  官  杜  惠  錦
                                          法  官  李  建  忠
                                          法  官  陳  章  榮
右正本證明與原本無異。
本判決不得上訴
                                          書記官  嚴  慧  萍
中      華      民      國    九十一    年      十      月      二      日
附錄本案論罪科刑法條全文：
刑法第二百七十七條第一項
傷害人之身體或健康者，處三年以下有期徒刑，拘役或一千元以下罰金。
刑法第三百零五條
以加害生命、身體、自由、名譽、財產之事恐嚇他人，致生危害於安全者，處二年以
下有期徒刑、拘役或三百元以下罰金。
